【裁判字號】    99,易,2246
【裁判日期】    990818
【裁判案由】    竊盜
【裁判全文】
臺灣臺中地方法院刑事判決              99年度易字第2246號
公  訴  人  臺灣臺中地方法院檢察署檢察官
被      告  甲○○
上列被告因竊盜案件，經檢察官提起公訴（99年度偵字第11940
、12290、15305號），本院判決如下：
    主  文
甲○○犯如附表一所示之罪，均累犯，各處如附表一所示之刑。
應執行有期徒刑貳年捌月，扣案如附表二所示之物，均沒收。
    犯罪事實及理由
一、甲○○前因詐欺及竊盜案件，經法院分別判處有期徒刑6月
    、6月，並定應執行有期徒刑10月，及判處有期徒刑8月減為
    有期徒刑4月確定，二者接續執行，於民國96年7月17日執行
    完畢。猶不知悔改，意圖為自己不法之所有，先後為下列竊
    盜犯行：
（一）甲○○與李龍清共同基於意圖為自己不法所有之犯意聯絡
      ，由李龍清先行勘查地形，尋找目標，2人於下揭時、地
      駕車共同前往，並持甲○○、李龍清所有如附表二所示之
      物，剪斷、收載電纜線，而竊取下開之電纜線，2人之後
      在李龍清住處一同剝電纜外皮，交由李龍清銷售贓物，甲
      ○○分得下述款項：
  １、99年4月25日凌晨，在臺中縣大雅鄉○○○街16號丙○○
      住處旁，竊取電纜線1批（價值約新臺幣（下同）5萬元）
      ，甲○○嗣後分得約1萬元。
  ２、99年4月25日凌晨，在臺中縣大雅鄉○○路185之8號乙○
      ○住處旁，竊取電纜線1批，甲○○嗣後分得約7000元。
  ３、99年5月5日凌晨，在臺中縣豐原市○○路550號東龍工業
      股份有限公司工廠後方配線管處，竊取電纜線1批（價值
      約新臺幣15萬元），甲○○嗣後分得約1萬2000元。
  ４、99年5月9日凌晨，在臺中縣潭子鄉○○路131號善山企業
      股份有限公司，竊取電纜線1批（價值約10萬元），甲○
      ○嗣後分得約3500元。
  ５、99年5月7日凌晨，在臺中縣豐原市○村路107巷62號俱富
      股份有限公司，竊取電纜線1批（價值約20萬元），甲○
      ○嗣後分得約7000元。
  ６、99年4月17日凌晨，在臺中縣大雅鄉○○路○段144號高峰
      工業股份有限公司之工廠，先翻越廠房圍牆，後2人共同
      為上開行為，適李龍清踩破玻璃造成巨大聲響，2人怕遭
      發覺急忙離開現場而未遂。
  ７、99年初某日，在彰化縣和美鎮面前里192號東峰紡織股份
      有限公司之已無營業廠房，先翻越廠房圍牆，竊取電纜線
      1批（價值約10萬元），甲○○嗣後分得約5000元。
（二）甲○○與李龍清、陳建國共同基於意圖為自己不法所有之
      犯意聯絡，由李龍清先行勘查地形、尋找目標，後陳建國
      前來李龍清住處，經李龍清邀約而加入，於99年5月10 日
      凌晨3時50分許，共同搭車前往臺中神岡鄉○村○○路667
      巷26弄18號1樓丁○○公司，3人持如附表二所示之物，剪
      斷電纜、收載電纜線，共同竊取銅製鐵線3條（價值約1萬
      5000元），甲○○嗣後分得約5000元。
（三）99年5月10日，甲○○在臺中線大里市○○路451號春天汽
      車旅館R207號房，徒手竊取桌子1張（價值約2000元）。
（四）99年5月11日，甲○○在彰化縣和美鎮○○路95號七星汽
      車旅館211號房，徒手竊取線簾1條、棉被1條（價值共約1
      萬3000元）。
      嗣警方於99年5月14日10時30分搜索查獲，並在臺中市○
      區○○路1段50巷8號10樓之1號、台中市○○區○○街71
      巷11號等地，扣得如附表二所示之物。
二、本案檢察官、被告甲○○未就卷內證據資料之證據能力有所
    爭執，且迄於言詞辯論終結前，均未主張有刑事訴訟法第
    159條第1項不得為證據之情形，是應認已同意卷內證據均得
    作為證據，且經本院審酌後，認無不適當之情形，應認本案
    調查之卷內證據均有證據能力，合先敘明。
三、前揭犯罪事實，業據被告甲○○坦承不諱，核與被害人丙○
    ○、乙○○、東龍工業股份有限公司經理張永岳、善山企業
    股份有限公司負責人蘇秋善、俱富股份有限公司經理張世名
    、高峰工業股份有限公司負責人李聰汶、東峰紡織股份有限
    公司副理謝忠亮、丁○○、七星汽車旅館主任許明足、春天
    汽車旅館經營人員林明裕警詢證述情節相符，並有刑案現場
    照片、監視器翻拍照片禎、贓物認領保管單紙、扣押物清單
    紙、帳單明細表附卷可稽，復有扣案如附表二所示之物可佐
    ，事證明確，被告自白堪認與事實相符，其犯行洵堪認定。
四、按所謂兇器，其種類並無限制，凡客觀上對於人之生命、身
    體、安全構成威脅，具有危險性之兇器均屬之，且祇須行竊
    時攜帶此種具有危險性之兇器為已足，並不以攜帶之初有行
    兇之意圖為必要。查扣案如附表二所示之倍力剪、活動扳手
    、老虎鉗等物，均係金屬材質，質堅尖銳，自足對人之生命
    、身體、安全構成威脅，堪認客觀上具危險性。是核被告就
    犯罪事實欄（一）（二）（三）（四）所為，分別係犯如附
    表一所示之加重竊盜既遂及未遂罪(詳如附表一各該編號所
    示)，被告所犯如附表一各該編號所示之罪，犯意個別，行
    為互異，均應予分論併罰。被告有如犯罪事實欄所載之前案
    執行紀錄，此有台灣高等法院被告全國前案紀錄表1份在卷
    可稽，其受有期徒刑執行完畢後，5年內故意再犯本案前揭
    之罪，均為累犯，均應依法加重其刑。被告就犯罪事實欄（
    一）部份與李龍清共同實施，就犯罪事實欄（二）部分與李
    龍清、陳建國共同實施，均為共同正犯。被告就犯罪事實欄
    （一）6部分已著手於犯罪行為之實行而不遂，為未遂犯，
    本院衡其犯罪所造成之損害較輕，爰依刑法第25條規定減輕
    其刑，又被告所犯罪事實欄（一）部分，均係於有偵查權限
    之人知悉犯罪人之前，向員警陳明自己前揭竊盜犯行，業據
    被告供承在卷（見中縣豐警偵字第0990006123號卷第24頁背
    面、第33頁），被告就此部分對於未發覺之罪自首而接受裁
    判，審酌其此部分之自首非迫於情勢，具相當之悔悟，爰依
    刑法第62條前段之規定，減輕其刑，並依法與其累犯加重部
    分及前揭未遂減輕部分，先加後遞減之。爰審酌被告所竊之
    財物價值非少，素行不佳，未與被害人和解，犯後坦承犯行
    ，併其生活狀況、智識程度、犯罪之動機、目的等一切情狀
    ，分別量處如附表一所示之刑。另審酌前揭犯行時間、地點
    之密接性，手段相似，其整體犯罪非難評價、各行為所反映
    之被告人格特性與犯罪傾向，於定其應執行刑時略為其有利
    之考量，而定其應執行刑。扣案如附表二所示之物，係屬被
    告及共犯李龍清所有供如犯罪事實欄(一)(二)犯罪所用之物
    ，業據被告於本院及共犯李龍清於檢察官偵查中供陳在卷，
    爰依法宣告沒收。至其餘被告於在臺中市○區○○路1段50
    巷8號10樓之1號為警查扣之物品，被告迭於偵查及審理中供
    稱非供竊盜所用，爰不為沒收諭知，附此敘明。
據上論斷，應依刑事訴訟法第299條第1項前段，刑法第28條、第
320條第1項、321條第1項第2款、第3款、第4款、第2項、第47條
第1項、第25條、第38條第1項第2款、第51條第5款、第62條，刑
法施行法第1條之1，判決如主文。
中    華    民    國    99    年    8     月    18    日
                  刑事第15庭    法  官 郭書豪
以上正本證明與原本無異。
如不服本判決應於收受送達後10日內向本院提出上訴書狀，並應
敘述具體理由；其未敘述上訴理由者，應於上訴期間屆滿後20日
內向本院補提理由書（均須按他造當事人之人數附繕本）「切勿
逕送上級法院」。
                                書記官 陳美虹
中    華    民    國    99    年    8     月    18    日
附錄本案論罪科刑法條
中華民國刑法第320條
（普通竊盜罪、竊佔罪）
意圖為自己或第三人不法之所有，而竊取他人之動產者，為竊盜
罪，處5  年以下有期徒刑、拘役或 5 百元以下罰金。
意圖為自己或第三人不法之利益，而竊佔他人之不動產者，依前
項之規定處斷。
前二項之未遂犯罰之。
中華民國刑法第321條
（加重竊盜罪）
犯竊盜罪而有左列情形之一者，處 6 月以上、 5 年以下有期徒
刑：
一、於夜間侵入住宅或有人居住之建築物、船艦或隱匿其內而犯
    之者。
二、毀越門扇、牆垣或其他安全設備而犯之者。
三、攜帶兇器而犯之者。
四、結夥三人以上而犯之者。
五、乘火災、水災或其他災害之際而犯之者。
六、在車站或埠頭而犯之者。
前項之未遂犯罰之。
附表一
 ┌──┬────┬─────┬──────────┐
 │編號│犯罪行為│所犯法條  │論處之罪及所宣告之刑│
 ├──┼────┼─────┼──────────┤
 │1   │如犯罪事│刑法第321 │甲○○共同攜帶兇器竊│
 │    │實(一)1.  │條第1項第3│盜，累犯，處有期徒刑│
 │    │        │款        │伍月，扣案如附表二所│
 │    │        │          │示之物，均沒收。    │
 ├──┼────┼─────┼──────────┤
 │2   │如犯罪事│刑法第321 │同上                │
 │    │實(一)2.  │條第1項第3│                    │
 │    │        │款        │                    │
 ├──┼────┼─────┼──────────┤
 │3   │如犯罪事│刑法第321 │同上                │
 │    │實(一)3.  │條第1項第3│                    │
 │    │        │款        │                    │
 │    │        │          │                    │
 ├──┼────┼─────┼──────────┤
 │4   │如犯罪事│刑法第321 │同上                │
 │    │實(一)4.  │條第1項第3│                    │
 │    │        │款        │                    │
 ├──┼────┼─────┼──────────┤
 │5   │如犯罪事│刑法第321 │同上                │
 │    │實(一)5.  │條第1項第3│                    │
 │    │        │款        │                    │
 ├──┼────┼─────┼──────────┤
 │6   │如犯罪事│刑法第321 │甲○○共同攜帶凶器踰│
 │    │實(一)6.  │條第2項、 │越牆垣竊盜，未遂，累│
 │    │        │第1項第3款│犯，處有期徒刑肆月，│
 │    │        │          │扣案如附表二所示之物│
 │    │        │          │，均沒收。          │
 ├──┼────┼─────┼──────────┤
 │7   │如犯罪事│刑法第321 │甲○○共同攜帶兇器踰│
 │    │實(一)7.  │條第1項第 │越牆垣竊盜，累犯，處│
 │    │        │2、3款    │有期徒刑伍月，扣案如│
 │    │        │          │附表二所示之物，均沒│
 │    │        │          │收。                │
 ├──┼────┼─────┼──────────┤
 │8   │如犯罪事│刑法第321 │甲○○結夥三人以上、│
 │    │實(二)    │條第1項第 │攜帶兇器竊盜，累犯，│
 │    │        │3、4款    │處有期徒刑拾月。扣案│
 │    │        │          │如附表二所示之物，均│
 │    │        │          │沒收。              │
 ├──┼────┼─────┼──────────┤
 │9   │如犯罪事│刑法第320 │甲○○竊盜，累犯，處│
 │    │實(三)    │條第1項   │有期徒刑陸月。      │
 ├──┼────┼─────┼──────────┤
 │10  │如犯罪事│刑法第320 │甲○○竊盜，累犯，處│
 │    │實(四)    │條第1項   │有期徒刑陸月。      │
 └──┴────┴─────┴──────────┘
附表二
一、臺中市○區○○路1段50巷8號10樓之1號所查獲
(一)倍力剪3支
二、台中市○○區○○街71巷11號所查獲
(一)倍力剪6支
(二)活動扳手1支
(三)老虎鉗1支
(四)瓦斯噴槍1組
(五)網索繩3條
(六)白手套3雙

司法院資訊處製作；財團法人民間司法改革基金會備份。
